【裁判字號】    89,訴,1456
【裁判日期】    891109
【裁判案由】    偽造有價證券
【裁判全文】
臺灣臺中地方法院刑事判決                        八十九年度訴字第一四五六號
    公  訴  人  臺灣台中地方法院檢察署檢察官
    被      告  丙○○
    指定辯護人  本院公設辯護人乙○○
右列被告因偽造有價證券案件，經檢察官提起公訴（八十九年度偵字第四三三０號）
，本院判決如左：
    主  文
丙○○連續竊盜，累犯，處有期徒刑拾月。
    事  實
一、丙○○曾於民國八十五年三月十九日，因違反麻醉藥品管理條例案件經法院判處
    有期徒刑七月確定，於八十五年十二月八日執行完畢。猶不知悔改，復意圖為自
    己不法之所有，並基於概括犯意，先後於八十九年二月十一日中午十二時許及同
    年三月五日上午八時許，利用同租居在臺中市○○路四三號三樓之三之甲○○房
    門未鎖之際，進入其房間內（侵入住宅部分，未據告訴），連續竊取甲○○所有
    之國民身分證、中國信託銀行信用卡各一張（以上為第一次竊取之物）及渣打銀
    行信用卡、彰化銀行中港分行提款卡各一張（以上係第二次竊得之物）。丙○○
    竊得前開彰化銀行中港分行之提款卡後，即意圖為自己不法之所有，於八十九年
    三月八日，持該提款卡至臺中市○○路○段一八七號前之第七商業銀行提款機，
    因先前曾聽聞甲○○提及以出生年月日作為提款卡密碼，乃輸入甲○○出生年月
    日「六十六年七月九日」之四個數字「六六七九」後，以此不正方法詐領甲○○
    在彰化銀行中港分行帳戶內之現金新台幣（下同）九千元。嗣甲○○於八十九年
    三月八日發現前開帳戶內之款項遭盜領九千元，懷疑係丙○○所為，經質問丙○
    ○坦認上情後，乃報警處理。
二、案經臺中市警察局第四分局報請臺灣臺中地方法院檢察署檢察官偵查起訴。
    理  由
一、訊據被告丙○○對右揭事實供承不諱，核與被害人甲○○於警訊時指述情節相符
    ，復有員警報告書、甲○○領回失竊之前開信用卡二張及提款卡一張之贓物領具
    書、彰化銀行活期儲蓄存款存摺等各一份及第七商業銀行提款機照片一幀在卷可
    稽。本件事證至臻明確，被告犯行堪以認定。
二、核被告所為，係犯刑法第三百二十條第一項之竊盜罪、第三百三十九條之二第一
    項之利用自動付款設備詐取財物罪。被告先後二次竊盜犯行，時間緊接，所犯為
    構成要件相同之罪，顯係基於概括犯意為之，應依連續犯之規定以一罪論，並加
    重其刑。所犯連續竊盜與利用自動付款設備詐取財物二罪間，有方法與目的之牽
    連關係，為牽連犯，應從一重之竊盜罪處斷。被告曾於八十五年三月十九日，因
    違反麻醉藥品管理條例案件經法院判處有期徒刑七月確定，於八十五年十二月八
    日執行完畢，有被告全國前案紀錄表在卷可按，其於受有期徒刑之執行完畢後，
    五年以內再犯有期徒刑以上之本罪，為累犯，應加重其刑，並遞加之。本院審酌
    被告有施用麻醉藥品之不良素行，犯罪之動機、手段、所生危害尚非至鉅，犯後
    坦承犯行之態度等一切情狀，量處如主文所示之刑。
三、公訴意旨另以：被告於八十九年三月初某日，意圖為自己不法之所有，持前開竊
    得之甲○○國民身分證，佯向地下錢莊借款新臺幣一萬元，並利用不知情真實姓
    名不詳之地下錢莊人員，在面額二萬元本票之發票人處偽簽甲○○之姓名後，由
    丙○○偽造甲○○之指印而偽造本票後，行使交付與前開地下錢莊人員作為借款
    擔保，使地下錢莊人員陷於錯誤而交付一萬元，因認被告涉犯刑法第二百零一條
    第一項之偽造有價證券及第三百三十九條第一項之詐欺取財罪嫌。被告丙○○對
    公訴人起訴之前開犯嫌，固迭於警訊、檢察官偵查及本院審理時白白不諱（見偵
    查卷第七頁背面、第二十四頁背面、第二十九頁背面；本院八十九年十月三日訊
    問筆錄、八十九年十月二十六日審判筆錄）。惟按犯罪事實應依證據認定之，無
    證據不推定其犯罪事實；被告之自白，不得作為有罪判決之唯一證據，仍應調查
    其他必要之證據，以察其是否與事實相符，刑事訴訟法第一百五十四條、第一百
    五十六條第二項定有明文。查公訴人起訴被告涉犯右開罪嫌，除被告之自白外，
    攸關被告成立偽造有價證券罪之該紙本票、成立詐欺取財罪之該被害人等直接證
    據，及被告持以向地下錢莊借款之甲○○之身分證、地下錢莊刊登借款廣告之報
    紙等間接證據，於偵查卷內均付之闕如；而本院審理時，亦無任何證據資料可供
    以調查。故被告前開自白，因缺乏補強證據擔保其真實性，在作為判斷被告有罪
    之證明力上，乃極為脆弱而有不足，本院若據以論處被告右開罪責，即有可能發
    生誤判而造成冤抑。本諸前揭法文揭櫫之證據法則，自不得僅以被告之自白，而
    遽認其成立偽造有價證券及詐欺取財罪責。被告此部分犯嫌，本應諭知無罪之判
    決，惟因公訴人認此部分，與前開判決有罪部分，有牽連犯之裁判上一罪關係，
    依審判不可分原則，爰不另為無罪之諭知，附予敘明。
據上論斷，應依刑事訴訟法第二百九十九條第一項前段，刑法第五十六條、第三百二
十條第一項、第三百三十九條之二第一項、第四十七條，罰金罰鍰提高標準條例第一
條前段，判決如主文。
中      華      民      國      八十九      年      十一    月    九    日
            法  官   游  文  科
右正本證明與原本無異。
如不服本判決，應於送達後十日內向本院提出上訴狀（須附繕本），上訴於台灣高等
法院台中分院。
                                        書記官
中      華      民      國      八十九      年      十一    月     十   日
附錄論罪科刑法條
刑法第三百二十條第一項：
意圖為自己或第三人不法之所有，而竊取他人之動產者，為竊盜罪，處五年以下有期
徒刑、拘役或五百元以下罰金(罰金部分業經提高十倍為五千元)。


司法院資訊處製作；財團法人民間司法改革基金會備份。
